# 陈版：非同一控制下企业划拨地是否属于可辨认无形资产的问题

提问人：希程臻宝 时间：2019-05-08 16:58:46
非同一控制下收购对方公司，对方公司合并日时候评估增值 10 亿元，其中包含划拨地增值 2 亿元。那在计算商誉的时候是否可以在合并报表层面确认无形资产-划拨地，后续不摊销。企业以后要走 IPO，如果现在确认了 2亿元的无形资产，后期是要补交出让金的，比如补交 1 亿元，补交出让金的时候怎么处理？

回答人：chenyiwei
二 u 过已对划拨土地进行估值，且在收购作价时考虑了划拨地价值因素，则合并报表层面只能确认一项无形资产（或者固定资产），不计提折旧或摊销。因为这块划拨地权益对购买法而言并非无成本，所以可以按实际成本确认一项资产。
后续补交出让金时，应连同原先在购买日确认的划拨地价值一并转入 “无形资产——土地使用权（出让）”，并在使用权年限内摊销。

提问人：希程臻宝 时间：2019-05-08 19:35:58
评估师在评估这块划拨地的时候考虑的是完全市场价值，企业再谈价格的时候也把这个土地需要支付的土地出让金考虑在内（收购对价会少一点），如您所说在合并日就应该按照确认无形资产-划拨地 2 亿，未来补交土地出让金 1 亿元时，单体报表上会体现增加无形资产 1 亿元，实际上合并层面的这一块土地的公允价值应该只有 2 亿元（补交出让金后这块土地的公允价值也是 2 亿元），而不应该是 2+1=3 亿元。这种情况下，需要补交的那 1亿元成本是不是应该调整合并日的商誉？

回答人：chenyiwei
购买日确认该划拨地权益的公允价值为 1 亿元，相应调整购买日的商誉。
后续补交出让金增加该土地账面价值。